臺灣臺南地方法院民事裁定
111年度家護字第1496號
聲  請  人  乙○○    住○○市○○區○○路000號

相  對  人  甲○○  
上列聲請人聲請對相對人核發通常保護令事件，本院裁定如下：
    主  文
聲請駁回。
程序費用由聲請人負擔。
    理  由
一、聲請意旨略以：聲請人乙○○與相對人甲○○前為夫妻，具有家
    庭暴力防治法所定之家庭成員關係。民國111年10 月初某日
    起，因相對人不滿聲請人要搬離臺南市○○區○○路000號住處
    ，即常以「三字經」、「骯髒的女人」辱罵聲請人，並會以
    傳line騷擾，造成聲請人精神極大之壓力，已發生家庭暴力
    事件，並可認有繼續遭受相對人實施不法侵害行為之危險等
    語。爰依家庭暴力防治法之規定，聲請核發該法第14條第1 
    項第1 、2 、6、10款內容之保護令。
二、按法院受理通常保護令之聲請，於審理終結後，如認有家庭
    暴力之事實且有必要者，應依聲請或依職權核發通常保護令
    ，此觀家庭暴力防治法第14條規定即明。而該法之立法目的
    ，依該法第1 條規定，係為防治家庭暴力行為及保護被害人
    權益，其立法精神乃在於保護處於家庭暴力危險中之被害人
    免再受家庭暴力行為之傷害，而非針對過去已發生之家庭暴
    力行為所為之應報。準此以言，聲請人必須有遭受相對人不
    法侵害之事實，且有繼續再遭受不法侵害之危險者，始有由
    法院核發保護令以資保護被害人之必要。又保護令之設計，
    即對家庭暴力之被害人受到加害人實施身體、精神或經濟上
    之騷擾、控制、脅迫或其他不法侵害之行為時，得以禁止加
    害人為進一步侵害行為之救濟程序。因此被害人所提出之證
    據，至少須達到民事審判中之優勢證據程度，亦即被害人須
    證明或釋明加害人曾對其實施家庭暴力行為且日後仍有繼續
    再遭受加害人暴力行為侵害之危險始足當之，否則以保護令
    限制他人權利及自由，自非妥當。
四、經查，本件聲請人主張遭受相對人實施上揭身體及精神上不
    法侵害行為，有再受家庭暴力之危險等情，聲請人應就其主
    張之上開事實是否屬實，及是否有「繼續」遭受相對人身體
    上及精神上不法侵害之「危險」之事實，舉證證明之。本件
    聲請人固提出臺南市政府警察局善化分局善化派出所調查筆
    錄、家庭暴力通報表等件（見本院卷第13-17、31-33頁）為
    證。惟本院審酌上揭調查筆錄、通報表均係警方依據聲請人
    單方面陳述所為之紀錄，尚無其他證據可資為佐，且聲請人
    於本院審理時已告知聲請人要提出相關證據，惟迄今聲請人
    均未提出相關證據，經以電話亦無從聯繫聲請人。本院審酌
    依既有事證，認兩造間應僅係單純相處不睦，未能心平氣和
    、理性溝通，衍生激烈衝突，尚查無相對人明確蓄意施暴之
    舉，相對人亦無慣常或密集施暴之情節，可認上開事件，僅
    係零星偶發爭執。從而，本件依既有之卷證資料，尚不足認
    相對人有對聲請人施以家庭暴力之不法侵害行為之繼續性及
    危險性，依前開說明，即欠缺核發保護令之「必要性」。故
    聲請人聲請對相對人核發保護令，於法即有未洽，應予駁回
    。
四、綜上所述，聲請人不能證明其有遭相對人實施家庭暴力且有
    繼續遭相對人不法侵害之危險，依上開法律規定及說明，本
    件聲請為無理由，應予駁回。惟倘日後仍有家庭暴力行為之
    發生，聲請人自得檢具相關事證，另行提出民事保護令之聲
    請，附此敘明。
五、依家庭暴力防治法第20條第1 項，家事事件法第97條，非訟
    事件法第2l條第2 項，民事訴訟法第78條，裁定如主文。
中　　華　　民　　國　　111 　年　　12　　月　　15　　日
                  家事法庭  法  官  陳文欽
以上正本係照原本做成。
如對本裁定抗告須於裁定送達後10日內向本院提出抗告狀。　　
中　　華　　民　　國　　111 　年　　12　　月　　15　　日
                            書記官  易佩雯